

# Meet the professional Roel Ronaldo van der Leen Data Trainee



Roel van der Leen – 26 jaar

Mijn voornaamste kracht schuilt in mijn vermogen om zaken vanuit diverse perspectieven te benaderen. Mijn analytische blik en vastberadenheid zorgen dat ik een werknemer ben waar iedere collega op kan bouwen.

Zowel mijn ervaring binnen de finance als mijn logistieke stage hebben mij doen besluiten mij als data analist verder te willen ontwikkelen. Als data trainee wil ik mijn ervaringen verbreden, van toegevoegde waarde zijn en daarnaast een goede leercurve doormaken. Mijn enthousiasme en competitieve drive zorgen dat ik mij snel zaken eigen maak. Ook in mijn persoonlijk leven hou ik van competitieve spellen en sporten. Ik ben niet snel tevreden en streef vaak, zij het niet altijd realistisch, naar het hoogst mogelijke resultaat.

## Werkervaring

#### **Planner**

Gebr. Van der Lee

Periode - 2023/April-Juli

- Planning verzorgen voor projectteams
- Contact onderhouden met projectteams en inhuurpartijen over de projecten
- Administratief vastleggen en bewaken van gemaakte afspraken

### Bezorger

Picnic

Periode - 2022-2023

- Bezorgen van boodschappen
- Verwerken van retouren



### Postbezorger

Post NL

Periode - 2020/Mei-2021

- Bezorgen van kleine en grote post

#### Verkoopklaarmedewerker

Albert Heijn

Periode - 2014-2019

- Diverse werkzaamheden

## Opleidingen

#### Master Data Driven Business (Niet

afgerond)

**Hogeschool Utrecht** 

Periode - 2013/09-2013/12

#### **HBO** Logistics management

Hogeschool Utrecht Periode - 2016-2023

#### **MBO-4** Assistent Accountant

ROC van Amsterdam - Hilversum

Periode - 2014-2016

#### VMBO/T

Waldheim mavo – Baarn

Periode - 2010-2014

## Stage-ervaring

#### **Afstudeerstudent**

DHL Parcel Periode - 2022

### **Stagiair Logistiek**

Steltix

Periode - 2021-2022

#### **Stagiair Logistiek**

Chargecars

Periode - 2020

#### **Stagiair Logistiek**

Active gebouwen onderhoud b.v.

Periode - 2019-2020

#### **Stagiair Logistiek**

Bike Butler

Periode - 2017-2018

### **Stagiair Assistent Accountant**

CJ Administratie

Periode - 2015-2016

## Systeemkennis

- Microsoft Word, Excel, Powerpoint, en Outlook
- JD Edwards Oracle (half jaar ervaring)

